臺灣高等法院刑事裁定　　　　　　　　　100年度抗字第344號
抗　 告　 人
即再審聲請人　曹薰方
上列抗告人因妨害名譽案件，不服臺灣臺北地方法院中華民國10
0年2月25日駁回再審聲請之裁定（100年度聲再字第6號），提起
抗告，本院裁定如下：
    主  文
抗告駁回。
    理  由
一、原裁定意旨略稱：抗告人即再審聲請人曹薰方以：原確定判
    決根據錄音帶（應為錄音光碟之誤）為證據，但錄音中之聲
    音，並非抗告人之聲音，法院應對此事實證明，為抗告人無
    罪判決，故聲請再審云云。然依抗告人前揭聲請意旨可知，
    其顯係針對原確定判決時已存在之證據即錄音光碟而為爭執
    ，並非係於原判決確定後，有何因有發現確實之新證據，而
    提出為聲請再審之事由至明。又該錄音光碟乃於偵查中即由
    告訴人趙祥和提出而存在（見偵查卷第18頁證物袋），於原
    審審理時，抗告人亦曾當庭表示：「（法官問：剛才播放之
    光碟內容是否你跟告訴人對話）對。‧‧‧這是我跟告訴人
    的對話」等語（見原審卷第26頁背面至第27頁），且經原審
    判決認定仍有證據能力而予以採認，此有原審判決（見該判
    決書第2至3頁）可證，並經調閱前揭刑事卷宗核閱無誤；嗣
    抗告人又爭執同一錄音光碟之憑信性，並以：其未承認、同
    意告訴人提供之證據（即該錄音光碟）云云，提起上訴，經
    本院判決（按本件經原審99年度易字第3120號判決後，抗告
    人不服，提起上訴，因未敘述具體理由，經本院100年度上
    易字第159號判決，從程序上駁回上訴確定）再度重申略以
    ：案發當時之對話錄音光碟部分，抗告人於原審即爭執其證
    據能力，原審則以該錄音光碟之錄音內容為案發時之抗告人
    與告訴人對話，對話本身即為抗告人犯罪行為之一部分，與
    被告以外之人依其事後所聽聞或追憶而於審判外陳述之情形
    有異，自不受傳聞法則之約束。該錄音光碟又係告訴人為保
    全有關抗告人不法行為之證據，而於案發現場所為錄音，行
    為並非出於不法之目的，自無違法取證之問題，復經檢察事
    務官勘驗其錄音內容並製作譯文筆錄，原審於審理時再度當
    庭播放錄音光碟並令抗告人就譯文表示意見，抗告人對於錄
    音內容為其與告訴人之對話，亦不爭執，乃認錄音光碟及錄
    音之內容具有證據能力，並據以認定抗告人犯罪之事實，此
    見原判決理由「壹、程序事項欄第二項」及「貳、實體部分
    一（一）」之論證自明等語，亦有本院前揭判決可徵，且經
    調閱上揭刑事卷宗核閱無訛。綜上足認抗告人所指之證據，
    於原審審理時，不但已經存在，並已由原審為審酌後說明其
    取捨之理由，抗告人對此置之不理，卻再以前詞，認此係
    本件於有罪判決確定之後發現確實之新證據云云，顯屬誤會
    。因認抗告人以刑事訴訟法第420條第1項第6款發現確實之
    新證據為由，聲請再審，並無理由，而駁回再審之聲請。
二、抗告意旨略以：抗告人因受傷殘障，全身疼痛，告訴人卻成
    天叫小姐過夜吵至凌晨4、5點鐘，致抗告人無法休息睡覺，
    告訴人並提供不實證據於法院。又抗告人第一次上法院，因
    全身疼痛而被迫依法官所想聽的話，才可回家休息，在此特
    別說明再審之理由，希望還抗告人清白等語。
三、按刑事訴訟法第420條第1項第6款所謂發現確實之新證據，
    係指該證據於事實審法院判決前已經存在，為法院、當事人
    所不知，不及調查斟酌，至其後始行發見，且就證據本身形
    式上觀察，固不以絕對不須經過調查程序為條件，但必須顯
    然可認為足以動搖原有罪確定判決，而為受判決人無罪、免
    訴、免刑或輕於原判決所認罪名之判決者為限。故受理聲請
    再審之最後事實審法院，應就聲請再審理由之所謂新證據，
    是否具備事實審判決前已經存在，為法院、當事人所不知，
    事後方行發見之「嶄新性」，及顯然足以動搖原有罪確定判
    決，應為無罪、免訴、免刑或輕於原判決罪名之「顯然性」
    兩要件為審查，資為判斷應否准予開始再審之準據（最高法
    院100年度台抗字第49號、98年度台抗字第585號裁定意旨參
    照）。
三、經查：抗告人以原確定判決所依據之錄音帶（應為錄音光碟
    之誤）中之聲音並非抗告人本人，原法院應對此事實提出證
    明為由，聲請再審，然抗告人所舉前揭事項，由原審審酌後
    認抗告人聲請再審之理由，欠缺前開再審所必要之「嶄新性
    」、「顯然性」，顯非足生影響於判決之確實新證據，自與
    刑事訴訟法第420條第1項第6款聲請再審之理由不符，駁回
    抗告人之聲請，已詳為敘明相關之依據及理由，核其認事用
    法，並無不當。抗告意旨僅稱其因身體病痛，未能於原審自
    由陳述云云，而否認犯罪，並未就原裁定有何違法不當為具
    體指摘，自非適法之再審事由。綜上所述，本件抗告為無理
    由，應予駁回。
四、據上論斷，應依刑事訴訟法第412條，裁定如主文。
中    華    民    國   100    年    4     月    11    日
                  刑事第五庭  審判長法  官  李英勇
                                    法  官  劉秉鑫
                                    法  官  白光華
以上正本證明與原本無異。
不得再抗告。
                                    書記官  廖鴻勳
中    華    民    國   100    年    4     月    11    日